【裁判字號】    99,抗,240
【裁判日期】    991022
【裁判案由】    本票裁定
【裁判全文】
臺灣高雄地方法院民事裁定               99年度抗字第240號
抗  告  人  乙○○
相  對  人  甲○○
上列抗告人因與相對人間本票裁定事件，對於中華民國99年10月
4 日本院鳳山簡易庭99年度司票字第5141號裁定提起抗告，本院
裁定如下：
    主  文
抗告駁回。
抗告程序費用新臺幣壹仟元由抗告人負擔。
    理  由
一、按執票人向本票發票人行使追索權時，得聲請法院裁定後強
    制執行。票據法第123 條定有明文。又本票執票人依上開法
    條之規定，聲請法院裁定及抗告法院之裁定，僅依非訟案件
    程序，以審查強制執行許可與否，並無確定實體上法律關係
    存否之效力，如發票人就票據債務之存否有爭執時，應由發
    票人提起確認之訴，以資解決，最高法院56年台抗字第714
    號、57年台抗字第76號著有判例可資參照。
二、本件相對人主張：伊執有抗告人於民國98年10月22日所簽發
    票據號碼為WG00000000、金額為美金（下同）79,170元、到
    期日為98年11月21日之本票乙紙（下稱系爭本票），且免除
    作成拒絕證書，詎伊於屆期後向抗告人提示未獲付款，依票
    據法第123 條聲請裁定許可強制執行等情，已據提出系爭本
    票1 紙為證，原裁定予以准許，即無不合。抗告意旨略以：
    抗告人與相對人原係共同合作經營北韓無煙煤銷售事宜，因
    抗告人資金短缺，遂由相對人出資支付中鋼履約保證金
    79,170 元 （即系爭本票所載金額），且合作利潤共享，因
    故尚未履行中鋼交貨事宜，故履約保證金延滯至今尚未領回
    ，且抗告人與中鋼所簽定之合同，若未履行尚可循法律途逕
    領回等語，核其所辯屬實體事項之爭執，應由抗告人另行提
    起訴訟，以資解決，本件非訟程序不得加以審究，仍應為許
    可強制執行之裁定。
三、據上論結，本件抗告為無理由，依非訟事件法第46條、第21
    條第2 項、第24條第1 項，民事訴訟法第495 條之1 第1 項
    、第449 條第1 項、第78條，裁定如主文。
中    華    民    國    99    年    10    月    22    日
                  民事第六庭  審判長法  官  楊國祥
                                    法  官  陳明呈
                                    法  官  林書慧
正本係照原本作成。
如不服本裁定應於送達後10日內向本院提出再抗告狀，並繳納再
抗告費新台幣1000元。再為抗告應以適用法規顯有錯誤為理由，
並經本院之許可，該許可以原裁定所涉及之法律見解具有原則上
重要性者為限，並委任律師為代理人。
抗告人之配偶、三親等內之血親、二親等內之姻親，或抗告人為
法人、中央或地方機關時，其所屬專任人員具有律師資格並經法
院認適當者，亦得為第三審代理人。
前項情形應於提起再抗告或委任時釋明之。
中    華    民    國    99    年    10    月    22    日
                                書記官  史華齡

司法院資訊處製作；財團法人民間司法改革基金會備份。
